# 请教陈版，财政资金替换债务问题

提问人：ok1911 时间：2015-12-11 09:59:36
请教陈版： 14 年末统计地方政府债务时，公司申报的债务列入地方政府债务。 今年，公司债务到期时，地方财政直接替公司偿还到期债务本金。这个业务，公司这应该如何处理呢？ 是计入资本公积还是作为营业外收入-补贴收入？

回答人：chenyiwei
既然“司申报的债务列入地方政府债务”，但为何该债务又列入你公司报表？这是否矛盾？该债务历史上是如何形成的？你公司是否为地方融资平台公司？

提问人：ok1911 时间：2015-12-16 17:01:24
陈版，该公司为地方政府下属事业单位全资公司。申报地方政府债务为该事业单位以公司债务申报

回答人：chenyiwei
如果是平台公司，则将代偿债转入资本公积的可能性较大。